臺灣臺北地方法院民事裁定
111年度重訴字第26號
原      告  蕭金一（原名：蕭健義）（即蕭石定之遺產管理
            人、惠國市場管理人）

上列原告與被告段津薪等間請求解除土地買賣契約事件，本院裁
定如下：
    主  文
原告應於本裁定送達後十日內，向本院繳納裁判費新臺幣陸佰零
貳萬玖仟玖佰零貳元，逾期未補正，以裁定駁回其訴。
    理  由
一、按提起民事訴訟，應依民事訴訟法第77條之13規定繳納裁判
    費，此為必須具備之程式。次按提起民事訴訟，應繳納第一
    審裁判費；第一審裁判費，應按訴訟標的之金額或價額，依
    民事訴訟法第77條之13以下規定計算及徵收，訴訟標的之價
    額，由法院核定。核定訴訟標的之價額，以起訴時之交易價
    額為準；無交易價額者，以原告就訴訟標的所有之利益為準
    。以一訴主張數項標的者，其價額合併計算之。但所主張之
    數項標的互相競合或應為選擇者，其訴訟標的價額，應依其
    中價額最高者定之。民事訴訟法第77條之1第1、2項、第77
    條之2第1項分別定有明文。又按原告之訴，有起訴不合程式
    之情形而可以補正者，審判長應定期間先命補正，如不於期
    間內補正，法院應以裁定駁回之，民事訴訟法第249條第1項
    第6款亦有明定。
二、經查，本件原告起訴未據繳納裁判費，而原告就本件聲請訴
    訟救助，經本院於民國111年1月6日以111年度救字第5號裁
    定駁回，嗣經被告提起抗告，復經臺灣高等法院於111年2月
    24日以111年度抗字第217號裁定駁回抗告，被告提起再抗告
    ，末經最高法院於111年7月27日以111年度台抗字第691號裁
    定駁回再抗告而告確定等情，業經本院核閱上開各事件卷宗
    屬實。次查，原告訴請解除訴外人惠國實業有限公司與被告
    段津薪於80年10月29日簽訂之買賣契約，及請求被告大吉祥
    國際建設股份有限公司回復原狀，返還如附表所示之土地（
    下稱系爭土地），揆諸上開說明，本件訴訟標的價額，應以
    原告請求回復原狀後所得之利益即系爭土地價額為準。而系
    爭土地各地號之面積及起訴時之公告現值如附表「面積」、
    「110年每平方公尺之公告現值」欄所示，並有系爭土地之
    地價查詢資料在卷可憑（本院卷第251至268頁），依此計算
    系爭土地於起訴時（即110年12月22日）之價額共計為新臺
    幣（下同）7億6,725萬2,609元（計算式如附表「訴訟標的
    價值」欄所示），是本件訴訟標的價額應核定為7億6,725萬
    2,609元，應徵第一審裁判費602萬9,902元。茲限原告於本
    裁定送達後10日內補繳，逾期未補正，以裁定駁回其訴。
三、依民事訴訟法第249條第1項但書，裁定如主文。
中　　華　　民　　國　　111 　年　　11　　月　　7 　　日
                  民事第八庭  審判長法　官　蔡世芳
　　　　　　　　　　　　　　　　　　法  官  鄧晴馨
                                    法　官　蕭如儀
以上正本係照原本作成
如不服本裁定關於核定訴訟標的價額部分，應於送達後十日內向
本院提出抗告狀，並繳納抗告費新臺幣一千元；其餘關於命補繳
裁判費部分，不得抗告。
中　　華　　民　　國　　111 　年　　11　　月　　7 　　日
                                   書記官  劉茵綺
附表
編號 不動產項目 面積 （平方公尺） 110年每平方公尺之公告現值（新臺幣） 訴訟標的價額（計算式：公告土地現值×面積，元以下四捨五入） 1 新北市○○區○○段000地號土地 1040.02 173,563元 173,563元×1040.02㎡＝180,508,991元 2 新北市○○區○○段000地號土地 27.03 172,000元 172,000元×27.03㎡＝4,649,160元 3 新北市○○區○○段000地號土地 783.23 172,000元 172,000元×783.23㎡＝134,715,560元 4 新北市○○區○○段000地號土地 759.14 172,000元 172,000元×759.14㎡＝130,572,080元 5 新北市○○區○○段000地號土地 160.80 193,129元 193,129元×160.80㎡＝31,055,143元 6 新北市○○區○○段000地號土地 804.53 172,000元 172,000元×804.53㎡＝138,379,160元 7 新北市○○區○○段000地號土地 105.44 172,000元 172,000元×105.44㎡＝18,135,680元 8 新北市○○區○○段000地號土地 90.4 172,000元 172,000元×90.4㎡＝15,548,800元 9 新北市○○區○○段000地號土地 635.26 178,963元 178,963元×635.26㎡＝113,688,035元 合計    767,252,609元